Config:
  hfst:
    Gen: ../../../src/generator-dict-gt-norm.hfst
    Morph: ../../../src/analyser-dict-gt-norm.hfst
  xerox:
    Gen: ../../../src/generator-dict-gt-norm.xfst
    Morph: ../../../src/analyser-dict-gt-norm.xfst
    App: lookup

Tests:

  Noun - tuulâš: # MLO, checked
    tuulâš+N+Sg+Nom: tuulâš
    tuulâš+N+Sg+Gen: tuulii
    tuulâš+N+Sg+Acc: tuulii
    tuulâš+N+Sg+Ill: [tulâžân, tuulâžân]
    tuulâš+N+Sg+Loc: tuuliist
    tuulâš+N+Sg+Com: tuulijn
    tuulâš+N+Sg+Abe: tuuliittáá
    tuulâš+N+Ess: tulâžin
    tuulâš+N+Par: tulâžid
    tuulâš+N+Pl+Nom: tuuliih
    tuulâš+N+Pl+Gen: tuulij
    tuulâš+N+Pl+Acc: tuulijd
    tuulâš+N+Pl+Ill: tuulijd    
    tuulâš+N+Pl+Loc: tuulijn
    tuulâš+N+Pl+Com: tulijguin
    tuulâš+N+Pl+Abe: tulijttáá
